臺灣桃園地方法院交通事件裁定　　 94年度交聲字第261號
原處分機關　交通部公路總局新竹區監理所中壢監理站
異　議　人　甲○○
上列受處分人因違反道路交通管理處罰條例案件，對於交通部公
路總局新竹區監理所中壢監理站94年5 月18日所為之裁決（壢監
裁字第裁53─HC0000000裁決書），聲明異議，本院裁定如下：
    主  文
異議駁回。
    理  由
一、原處分意旨略以：異議人即受處分人甲○○所有車牌號碼：
    KS-1717 號自小客車，於94年4 月3 日11時35分許，行經臺
    中縣清水鎮○○路與鰲峰路口時，因未懸掛車牌仍為行駛，
    而遭臺中縣警察局清水分局清水派出所員警舉發，並填製中
    縣警交字第HC0000000 號通知單。嗣經原處分機關依道路交
    通管理處罰條例第12條第1 項第7 款，違反道路交通管理事
    件統一裁罰基準及處理細則第43條、第44條、第61條規定裁
    處受處分人罰鍰新壹幣3,600 元。
三、聲明異議意旨則略以：伊於94年4 月2 日21時36分，因駕駛
    已遭註銷車牌號碼：KS-1717 號自小客車，行經國道高速公
    路時為警員查獲舉發，並填製公警局交字第760585928 號通
    知單。且警員當場查扣該車輛車牌2 面時，有告知可於24小
    時內將車輛駛回車籍地，此二張舉發單相距不到24小時時間
    ，舉發本件違規並不合理，況該車輛之車牌，是遭警方查扣
    ，始未懸掛，並非「已領有牌照而未懸掛」，爰依法聲明異
    議云云。
三、按「汽車有左列情形之一者，處汽車所有人新臺幣3,600 元
    以上10,800元以下罰鍰，並禁止其行駛：七已領有號牌而未
    懸掛或不依指定位置懸掛者。前項第2 款、第10款之車輛並
    沒入之；第3 款、第4 款之牌照扣繳之；第5 款、第7 款之
    牌照、號牌吊銷之。」，道路交通管理處罰條例第12條第1
    項第7 款、第2 項分別定有明文。又按舉發汽車所有人、駕
    駛人違反道路交通管理事件，有使用吊銷或註銷之牌照行駛
    者，當場暫代保管其車輛牌照；第一項暫行保管車輛牌照、
    駕駛執照時，應於通知單之代保管物件欄，明確記載該代保
    管物件之名稱、數量及證照號碼；代保管汽車號牌者，並記
    明「限當日駛回」，違反者依本條例第12條第1 項第7 款規
    定舉發，違反道路交通管理事件統一裁罰基準及處理細則第
    15 條 第1 項第1 款及第3 項亦定有明文。而所謂「限當日
    駛回」，乃基於比例原則，留有相當時間讓受處分人將車輛
    駛回車籍地而設之規定，故為警查獲有違規情事，並經警員
    依法代為保管車輛車牌後，雖仍可於「當日」繼續駕駛業經
    代為保管車輛牌照而無懸掛牌照車輛，惟亦應限於將該車輛
    駛回車籍地之行為，非可隨意駕駛車輛另至他處甚明。
四、經查：
  (一)異議人所有車牌號碼：KS－1717號自小客車之車輛車牌2 面
    ，前於94年4 月2 日21時36分許因異議人違反道路交通管理
    處罰條例第12條第1 項第4 款規定使用註銷之牌照行駛，而
    遭內政部警政署國道公路警察局第六隊員警在國道3 號公路
    南向72公里處，以公警局交字第760585928 號舉發違反道路
    交通管理事件通知單予以舉發，並依道路交通管理事件統一
    裁罰基準及處理細則第15條第1 項規定當場代保管該車輛車
    牌2 面。詎異議人所有前開車輛竟於94年4 月3 日11時35分
    許，在未懸掛前車輛牌照之情況下，由周維台駕駛，而為警
    在臺中縣清水鎮○○路與鰲峰路口攔檢舉發等情，為異議人
    所不否認，核與本案查獲警員劉弘達於本院訊問時證述情節
    大致相符合，並有內政部警政署國道公路警察局公警局交字
    第760585928 號舉發違反道路交通管理事件通知單、臺中縣
    政府警察局中縣警交字第HC0000000 號舉發違反道路交通管
    理事件通知書、交通部公路總局新竹區監理所中壢監理站壢
    監裁字第53－HC0000000 號違反道路交通管理事件裁決書、
    汽車車籍查詢表各1 份在卷可稽。
  (二)雖異議人辯稱：警員當場查扣該汽車車牌2 面時，有告知可
    於24小時內將車輛駛回車籍地，此二張舉發單相距不到24小
    時時間，舉發本件違規並不合理，況該車輛之車牌，是遭警
    方查扣，始未懸掛，並非「領有牌照而未懸掛」云云。然依
    異議人於本院訊問時陳稱： 我在94年4 月2 日違規駕駛被
    警察查獲時，我的車牌KS─1717兩面就被警察拔走沒收了，
    ‧‧‧，而當時因為清明節的關係，我要將車子開回台中掃
    墓，警察開完單後，我就把車子開到台中，因為車子沒有大
    牌，我也不太敢開，故向三叔周維台借了一輛車代步，而車
    牌號碼KS─1717號車輛我就交給我三叔周維台，並請他幫我
    把車子開到他家放，我三叔周維台將車子開回他家的途中就
    被警察查到‧‧‧」等語（見本院94年9 月28日訊問筆錄）
    ；證人劉弘達於本院訊問時證稱：「當天是異議人的三叔周
    維台開著本案車輛在台中清水鎮○○路與豪豐路口，因為沒
    有懸掛牌照被我攔下來，我問駕駛周維台該車為何人所有，
    周維台說是甲○○的，我告訴他車子沒有懸掛大牌不能駕駛
    ，且已著手開單時，周維台就拿出甲○○於94年4 月2 日被
    舉發的紅單出來，並說車子不是他的，而且他是跟他的姪子
    甲○○換車使用，我接過紅單，就告訴周維台說該車已經被
    扣住大牌，不可再使用，而且已經著名限當日駛回車籍地，
    周維台就說他也不知道這回事，因為他只是跟他姪子交換使
    用車子而已‧‧‧」等語（見本院94年9 月28日訊問筆錄）
    ，顯見異議人前於94年4 月2 日21時36分，駕駛車輛，因有
    「使用已註銷車輛車牌行駛」之違規情事，而為警查獲並代
    為保管該車輛車牌後，異議人並未將該車輛直接駛回車籍地
    即桃園縣，反而驅車至臺中縣，又將車輛借予周維台使用，
    周維台於94年4 月3 日駕駛前開車輛前往他處之際，為警查
    獲，是揆諸前揭規定及說明，二件違規情事，縱於24小時內
    為之，亦難謂此次駕駛人周維台駕駛未懸掛車牌之車輛之行
    為為法所允許，且依違反道路交通管理事件統一裁罰基準及
    處理細則第15條第3 項規定，自屬違反道路交通管理處罰條
    例第12條地1 項第7 款規定甚明，異議人所辯，不可採信。
  (三)綜上所述，異議人確實有本件違規情事甚為明確。又道路交
    通管理處罰條例第12條第2 項雖規定車輛有「已領有號牌而
    未懸掛」之違規行為時，並應依法為吊銷牌照之處分，惟本
    案車輛車牌早已於92年1 月17日遭註銷，有汽車車籍查詢表
    1 份在卷可稽，是自無庸再為吊銷該車輛車牌之諭知。從而
    ，原處分機關據以援引上開規定，裁處罰鍰共新臺幣3,600
    元，並無不當。本件異議為無理由，應予駁回。
五、據上論斷，應依道路交通案件處理辦法第19條，裁定如主文
    。
中　　華　　民　　國　　94　　年　　12　　月　　21　　日
                              臺灣桃園地方法院交通法庭
                                      法  官  賴淑美
上正本證明與原本無異。
如不服本裁定，應於裁定送達後5 日內向本院提出抗告狀。
                                      書記官  陳育君
中　　華　　民　　國　　94　　年　　12　　月　　21　　日
